臺灣士林地方法院民事簡易判決
110年度士簡字第1439號
原      告  莊豐璟  


被      告  梁智浩  


上列當事人間侵權行為損害賠償事件，於中華民國110年12月3日
言詞辯論終結，本院判決如下：    
　　 主  文
被告應給付原告新臺幣參萬元。
訴訟費用新臺幣壹仟元由被告負擔。
本判決得假執行。
    事實及理由要領
一、按訴狀送達後，原告不得將原訴變更或追加他訴。但擴張或
    減縮應受判決事項之聲明者，不在此限，民事訴訟法第255
    條第1 項但書第3 款定有明文。本件原告起訴聲明請求：「
    被告應給付原告新臺幣（下同）490,000元。」，嗣於本院
    審理中以言詞變更訴之聲明為：「被告應給付原告30,000元
    。」，核屬減縮應受判決事項之聲明，自應准許。
二、原告起訴主張：緣兩造為舊識，先前因兩造共謀運輸毒品入
    境臺灣時，伊於民國107年1月13日因上開運輸毒品案件遭羈
    押。嗣伊於警員監控下欲尋覓被告躲藏處所，遂於107年1月
    13日至同年月26日間，先後在憲兵指揮部士林憲兵隊及臺北
    市士林區士林分局內等處，以手機通訊軟體假意聯繫被告，
    而被告明知伊已遭羈押，且一旁尚有員警監控對話，仍以手
    機通訊軟體中對伊誆稱謊稱：有另一批毒品欲進口臺灣，要
    與伊合作銷售該批毒品，並要求伊先匯款新臺幣(下同)5萬
    元至被告指定帳戶等語，致伊與承辦人員陷於錯誤，欲攔查
    該批毒品，避免流入臺灣禍害民眾健康，遂於107年1月27日
    分將20,000元、30,000元，共50,000元（其中20,000元係海
    巡署所有）匯款至被告指定之中國信託商業銀行帳號000000
    000000號帳戶（下稱系爭帳戶）， 然被告卻未告知毒品下
    落且逃逸無蹤，致伊因而受有30,000元損害。為此，爰依侵
    權行為法律關係提起本件訴訟等語；並聲明：被告應給付原
    告30,000元；及願供擔保請准宣告假執行。
三、被告則到庭陳稱：海洛因本來就是原告的，伊被訴詐欺案件
    已經法院判決處拘役20 日，原告匯款制系爭帳戶之50,000
    元，其中20,000元係海巡署所有，另30,000元才是原告所有
    等語；並聲明求為駁回原告之訴。
四、原告主張之事實，業據提出與所述相符之起訴書為證，而被
    告因上開違反詐欺等犯行，經臺灣士林地方檢察署檢察官提
    起公訴，為本院以108年度湖簡字第356號判決判處被告拘役
    20日確定在案，有前開刑事判決在卷可資為憑，被告對此亦
    不爭執，堪認原告主張之事實為真實。
五、從而，原告依侵權行為法律關係，請求被告賠償30,000元，
    為有理由，應予准許。
六、本件係就民事訴訟法第427 條第1 項訴訟適用簡易程式所為
    被告敗訴之判決，依同法第389 條第1 項第3 款規定，應依
    職權宣告假執行。並依職權確定訴訟費用額為1,000元（第
    一審裁判費），應由被告負擔。
中　　華　　民　　國　　110 　年　　12　　月　　28　　日
　　　　　　　　　士林簡易庭法  官  張明儀
以上正本係照原本作成。
如不服本判決，應於送達後20日內，向本院提出上訴狀並表明上
訴理由，如於本判決宣示後送達前提起上訴者，應於判決送達後
20日內補提上訴理由書（須附繕本）。
中　　華　　民　　國　　110 　年　　12　　月　　28　　日
                            書記官  劉彥婷